<?xml version='1.0' encoding='utf-8'?>
<verb default="athfhostaigh" disambig="">
  <verbalNoun default="athfhostú" />
  <verbalAdjective default="athfhostaithe" />
  <tenseForm default="athfhostaigh" tense="Past" dependency="Indep" person="Base" />
  <tenseForm default="athfhostaíomar" tense="Past" dependency="Indep" person="Pl1" />
  <tenseForm default="athfhostaíodar" tense="Past" dependency="Indep" person="Pl3" />
  <tenseForm default="athfhostaíodh" tense="Past" dependency="Indep" person="Auto" />
  <tenseForm default="athfhostaigh" tense="Past" dependency="Dep" person="Base" />
  <tenseForm default="athfhostaíomar" tense="Past" dependency="Dep" person="Pl1" />
  <tenseForm default="athfhostaíodar" tense="Past" dependency="Dep" person="Pl3" />
  <tenseForm default="athfhostaíodh" tense="Past" dependency="Dep" person="Auto" />
  <tenseForm default="athfhostaíodh" tense="PastCont" dependency="Indep" person="Base" />
  <tenseForm default="athfhostaínn" tense="PastCont" dependency="Indep" person="Sg1" />
  <tenseForm default="athfhostaíteá" tense="PastCont" dependency="Indep" person="Sg2" />
  <tenseForm default="athfhostaímis" tense="PastCont" dependency="Indep" person="Pl1" />
  <tenseForm default="athfhostaídís" tense="PastCont" dependency="Indep" person="Pl3" />
  <tenseForm default="athfhostaítí" tense="PastCont" dependency="Indep" person="Auto" />
  <tenseForm default="athfhostaíodh" tense="PastCont" dependency="Dep" person="Base" />
  <tenseForm default="athfhostaínn" tense="PastCont" dependency="Dep" person="Sg1" />
  <tenseForm default="athfhostaíteá" tense="PastCont" dependency="Dep" person="Sg2" />
  <tenseForm default="athfhostaímis" tense="PastCont" dependency="Dep" person="Pl1" />
  <tenseForm default="athfhostaídís" tense="PastCont" dependency="Dep" person="Pl3" />
  <tenseForm default="athfhostaítí" tense="PastCont" dependency="Dep" person="Auto" />
  <tenseForm default="athfhostaíonn" tense="PresCont" dependency="Indep" person="Base" />
  <tenseForm default="athfhostaím" tense="PresCont" dependency="Indep" person="Sg1" />
  <tenseForm default="athfhostaímid" tense="PresCont" dependency="Indep" person="Pl1" />
  <tenseForm default="athfhostaítear" tense="PresCont" dependency="Indep" person="Auto" />
  <tenseForm default="athfhostaíonn" tense="PresCont" dependency="Dep" person="Base" />
  <tenseForm default="athfhostaím" tense="PresCont" dependency="Dep" person="Sg1" />
  <tenseForm default="athfhostaímid" tense="PresCont" dependency="Dep" person="Pl1" />
  <tenseForm default="athfhostaítear" tense="PresCont" dependency="Dep" person="Auto" />
  <tenseForm default="athfhostóidh" tense="Fut" dependency="Indep" person="Base" />
  <tenseForm default="athfhostóimid" tense="Fut" dependency="Indep" person="Pl1" />
  <tenseForm default="athfhostófar" tense="Fut" dependency="Indep" person="Auto" />
  <tenseForm default="athfhostóidh" tense="Fut" dependency="Dep" person="Base" />
  <tenseForm default="athfhostóimid" tense="Fut" dependency="Dep" person="Pl1" />
  <tenseForm default="athfhostófar" tense="Fut" dependency="Dep" person="Auto" />
  <tenseForm default="athfhostódh" tense="Cond" dependency="Indep" person="Base" />
  <tenseForm default="athfhostóinn" tense="Cond" dependency="Indep" person="Sg1" />
  <tenseForm default="athfhostófá" tense="Cond" dependency="Indep" person="Sg2" />
  <tenseForm default="athfhostóimis" tense="Cond" dependency="Indep" person="Pl1" />
  <tenseForm default="athfhostóidís" tense="Cond" dependency="Indep" person="Pl3" />
  <tenseForm default="athfhostófaí" tense="Cond" dependency="Indep" person="Auto" />
  <tenseForm default="athfhostódh" tense="Cond" dependency="Dep" person="Base" />
  <tenseForm default="athfhostóinn" tense="Cond" dependency="Dep" person="Sg1" />
  <tenseForm default="athfhostófá" tense="Cond" dependency="Dep" person="Sg2" />
  <tenseForm default="athfhostóimis" tense="Cond" dependency="Dep" person="Pl1" />
  <tenseForm default="athfhostóidís" tense="Cond" dependency="Dep" person="Pl3" />
  <tenseForm default="athfhostófaí" tense="Cond" dependency="Dep" person="Auto" />
  <moodForm default="athfhostaíodh" mood="Imper" person="Base" />
  <moodForm default="athfhostaím" mood="Imper" person="Sg1" />
  <moodForm default="athfhostaigh" mood="Imper" person="Sg2" />
  <moodForm default="athfhostaímis" mood="Imper" person="Pl1" />
  <moodForm default="athfhostaígí" mood="Imper" person="Pl2" />
  <moodForm default="athfhostaídís" mood="Imper" person="Pl3" />
  <moodForm default="athfhostaítear" mood="Imper" person="Auto" />
  <moodForm default="athfhostaí" mood="Subj" person="Base" />
  <moodForm default="athfhostaímid" mood="Subj" person="Pl1" />
  <moodForm default="athfhostaítear" mood="Subj" person="Auto" />
</verb>
